【裁判字號】    92,訴緝,35
【裁判日期】    920508
【裁判案由】    毒品危害防制條例
【裁判全文】
臺灣高雄地方法院刑事判決                          九十二年度訴緝字第三五號
    公  訴  人  臺灣高雄地方法院檢察署檢察官
    被      告  甲○○
    （原   名
     黃文富）
右列被告因毒品危害防制條例案件，經檢察官提起公訴（八十一年度偵字第七三四０
號），本院判決如左：
    主  文
甲○○無罪。
    理  由
一、公訴意旨略以：被告甲○○基於施用第二級毒品安非他命之概括犯意，自民國（
    下同）八十年三月起至八十一年三月十四日止，在高雄市○○街五五巷二之三號
    住處及曾秀惠位於高雄市○○○路一０二０號七樓之一住處，連續施用第二級毒
    品安非他命多次，現場並扣有安非他命、酒精燈、錫箔紙及天平秤等物品，因認
    被告涉犯麻醉藥品管理條例第十三條之一第二項第四款之罪嫌。
二、按犯罪事實應依證據認定之，無證據不得推定其犯罪事實。不能證明被告犯罪者
    ，應諭知無罪之判決，刑事訴訟法第一百五十四條、第三百零一條第一項分別定
    有明文。又按事實之認定，應憑證據，如未能發現相當證據，或證據不足以證明
    ，自不能以推測或擬制之方法，以為裁判之基礎，最高法院著有四十年臺上字第
    八六號判例可資參照。末按被告之自白，不得作為認定犯罪之唯一證據，仍應調
    查其他必要之證據，以查其是否與事實相符，刑事訴訟法第一百五十六條亦定有
    明文。
三、本件公訴人認被告涉有違反麻醉藥品管理條例罪嫌，無非係以：被告對於前揭犯
    行坦承不諱，且被告之尿液經送高雄市衛生局檢驗結果，呈甲基安非他命陽性反
    應為其論據。訊據被告堅詞否認有何施用毒品安非他命之犯行，並辯稱：伊自前
    案判決後（於八十年間，因施用安沒他命案件，經判處有期徒刑六月確定），即
    未曾再施用安非他命，且扣案之安非他命等物，亦非其所有等語。
四、經查：被告於警詢中雖供承：伊施用安非他命約有一年，最後一次施用時間係八
    十一年一月底云云，然其於偵訊及本院審訊中，始終堅詞否認有何施用毒品之犯
    行，且其經警查獲後採集之尿液經送檢驗結果，並未呈現甲基安非他命陽性反應
    ，有高雄市政府衛生局八十一年四月二十日八一高市衛檢字第一０六八五號簡便
    行文表檢附之煙毒物品煙毒犯尿液鑑定書一紙在卷可稽，是尚難僅憑被告於警詢
    中之供述，即遽認被告有施用毒品之犯行。另被告於案發之際，經警查扣之安非
    他命、酒精燈及天平秤等物品，均係同案被告曾秀惠（業經本院判處有期徒刑五
    年三月確定）所有之事實，業經同案被告曾秀惠於警訊中供明在卷，並有本院八
    十一年度訴字第一三四七號判決可按，足見被告上開所辯，洵非無據。此外，復
    查無其他積極之證據，足認被告有何施用毒品之犯行，既不能證明被告犯罪，揆
    諸首開說明，應為無罪之諭知。
據上論斷，應依刑事訴訟法第三百零一條第一項，判決如主文。
本案檢察官劉文婷到庭執行職務。
中      華      民      國      九十二      年      五     月     八    日
                                臺灣高雄地方法院刑事第六庭
                                    審判長法官    李政庭
                                          法官    洪榮家
                                          法官    蘇雅慧
右正本證明與原本無異。
如不服本判決，應於判決送達後十日內，向本院提出上訴狀。
                                        書記官    林誠桂
中      華      民      國      九十二      年      五     月     八    日


司法院資訊處製作；財團法人民間司法改革基金會備份。
